【裁判字號】    89,易,3200
【裁判日期】    890830
【裁判案由】    賭博
【裁判全文】
臺灣高雄地方法院刑事判決                        八十九年度易字第三二號
    公  訴  人  臺灣高雄地方法院檢察署檢察官
    被      告  甲○○
右列被告因賭博案件，經檢察官提起公訴（八十九年度偵字第一五二一九號），本院
判決如左：
    主  文
甲○○連續意圖營利，聚眾賭博，處有期徒刑肆月，如易科罰金，以佰元折算壹日
。六合彩明牌貳拾張、簽單肆本、計算機壹台及電話壹支均沒收。
    事  實
一、甲○○意圖營利，並基於概括犯意，自民國八十九年四月間某日起，將其位於高
    雄縣岡山鎮嘉興里二一一號之住處闢為公眾得出入之場所，自任組頭，經營俗稱
    「六合彩」之賭局，聚集不特定之多數人，以附表所列之方式，猜號核對香港政
    府發行每星期二、四開獎之六合彩中獎號碼重新編組之號碼賭博財物，中獎者可
    按其簽賭種類贏得倍數不等之彩金，否則所繳賭資悉歸甲○○所有，以此方式圖
    利。嗣於八十九年七月六日下午五時三十分許，在上址為警當場查獲，並扣得其
    所有供賭博犯罪用之六合彩明牌二十張、簽單四本、計算機一台及電話一支。
二、案經高雄縣警察局岡山分局移送臺灣高雄地方法院檢察署檢察官偵查起訴。
    理  由
一、訊據被告甲○○矢口否認經營六合彩賭博犯行，辯稱：伊不是組頭，是與幾個朋
    友互相研究一起簽牌，扣案之明牌是報紙送的作參考，簽單是當天朋友託伊簽的
    ，因生意不好，股票套牢，才與朋友研究六合彩，只是普通賭博云云。惟查，被
    告自八十九年四月份開始經營六合彩擔任組頭之事實，業據被告於警訊時供稱：
    我於八十九年四月份開始經營六合彩，幫人調牌支，第一次至今天（指八十九年
    七月六日）共經營二十期次，我經營方式都是供朋友以電話報給我牌支號碼及支
    數，待每期開獎時再告知朋友有無中獎，有簽港號及台號二種，港號二星每支八
    十五元，三星八十元，四星八十五元，台號二獎四百五十元，特尾八十五元，如
    簽中港號二星一支五千元獎金，三星一支五萬元獎金，四星一支六十萬，每期大
    約賺一千元，我是因股票套牢，經營藥局生意不好，才經營六合彩，警員查扣之
    電子計算機一台、電話一支、六合彩明牌二十張、簽單暨帳冊四本均為我所有，
    是我幫別人調牌六合彩所需用的工具和物品等語在卷（警卷第一頁反面、第二頁
    ）；被告於偵訊中亦供稱：八十九年四月份（有經營六合彩）台號、港號二星、
    三星，二星每支八十五元賠五千元，三星八十元賠五萬元，台號一百是賠十至二
    十二倍等語（偵卷第八頁）並有六合彩明牌二十張、簽單四本、計算機一台及電
    話一支扣押可資可證，扣案之簽單上以一個國字記載人名之代號、簽賭之號碼、
    數量、金額，顯係被告擔任六合彩組頭，將賭客簽賭之號碼、數量等記載下來以
    供憑證，如係被告及朋友共同研究六合彩號碼，當無須詳細記載上開事項，被告
    上開所辯，與被告於警、偵訊之供述及扣案物品不符，顯係事後避重就輕之詞，
    不足採信，本件事證明確，被告有右揭供給賭場、聚眾賭博及普通賭博犯行，已
    堪認定。
二、查高雄縣岡山鎮嘉興里二一一號雖係被告之住宅，惟既供不特定之多數人出入簽
    賭，自屬公眾得出入之場所，核被告甲○○意圖營利提供場所聚眾賭博，係犯刑
    法第二百六十八條之供給賭場及聚眾賭博罪；又被告就附表所列方式兼與其他簽
    賭者，同在公眾得出之場所賭博財物，係犯刑法第二百六十六條第一項前段之賭
    博罪。被告前後供給賭場、聚眾賭博及普通賭博犯行，均係反覆實施而犯同一之
    罪名，顯係各基於一概括犯意，均應論以連續犯，分別以一罪論。被告所犯圖利
    供給賭場、圖利聚眾賭博及普通賭博三罪，係基於一個賭博犯意之決定，達成其
    同一犯罪之各個舉動，應屬法律概念之一行為，其一行為觸犯上開三罪名，為想
    像競合犯，應依刑法第五十五條規定從一重之圖利聚眾賭博罪處斷。又被告所經
    營之六合彩之簽賭方式，係如附表所示編號一至五，業據被告於警訊中陳明，並
    有簽單扣案可按，公訴人雖僅就被告經營附表編號二、三、四之簽賭方式起訴，
    惟附表編號一、五部分，與起訴事實係同一之犯罪事實，為起訴效力所及，本院
    自得一併審理。審酌被告經營俗稱之「六合彩」賭博，嚴重危害社會經濟秩序，
    經營之期間約三個月，犯後雖否認犯行，惟態度良好等一切情狀，爰酌情量處如
    主文所示之刑，並諭知如易科罰金之折算標準。扣押之六合彩明牌二十張、簽單
    四本、計算機一台及電話一支，均係被告所有，且係供犯罪所用之物，均依刑法
    第三十八條第一項第二款宣告沒收。
據上論斷，應依刑事訴訟法第二百九十九條第一項前段，刑法第五十六條、第二百六
十六條第一項前段、第二百六十八條、第五十五條、第四十一條、第三十八條第一項
第二款，罰金罰鍰提高標準條例第一條前段、第二條，判決如主文。
本案經檢察官葉淑文到庭執行職務。
中      華      民      國      八十九      年      八    月    三十    日
                                    臺灣高雄地方法院刑事第三庭
                                        法  官    涂   裕   洪
右正本證明與原本無異。
如不服本判決，應於送達後十日內，向本院提出上訴狀。
                                        書記官    許   麗   珠
中      華      民      國      八十九      年      九    月     一     日
附錄本判決論罪之法條：
刑法第二百六十六條第一項前段
  在公共場所或公眾得出入之場所賭博財物者，處一千元以下罰金。
刑法第二百六十八條
意圖營利，供給賭博場所或聚眾賭博者，處三年以下有期徒刑，得併科三千元以下罰
金。
┌───────────────────────────────────┐
│臺灣高雄地方法院八十九年度易字第三二○○號刑事判決附表                │
├──┬──┬────────────────┬───────┬────┤
│編號│俗稱│   賭     博       方       式  │  所 犯 法 條 │ 備   註│
├──┼──┼────────────────┼───────┼────┤
│    │    │由賭客自０００至九九九共一千個號│              │        │
│    │ 特 │碼中，每簽押一個號碼，賭注新台幣│刑法第二百六十│        │
│１  │    │（下同）八十五元，猜六合彩三、四│六條第一項前段│        │
│    │ 三 │、五組個位數號碼依序組三位數字，│、第二百六十八│        │
│    │    │如押中由組頭給付四００倍賭金，如│條            │        │
│    │ 尾 │不中，賭金歸組頭所有。          │              │        │
├──┼──┼────────────────┼───────┼────┤
│    │    │由賭客自００至九九一百個號碼中，│刑法第二百六十│        │
│    │ 二 │每簽押一個號，賭注四百五十元，猜│六條第一項前段│        │
│２  │    │押六合彩各組個位數號碼依序組合成│刑法第二百六十│        │
│    │ 獎 │之五組二位數，如押中，由組頭給付│八條          │        │
│    │    │十至二十二倍賭金，如不中，賭金歸│              │        │
│    ││組頭所有。                      │              │        │
├──┼──┼────────────────┼───────┼────┤
│    │ 港 │核對香港政府發行每星期二、四開獎│              │        │
│    │ 碰 │六合彩六組號碼，每次猜押二組號碼│刑法第二百六十│        │
│３  │ 二 │（０一號－四十五號），每二組賭注│六條第一項前段│        │
│    │ 星 │八十五元，如二組均押中，可得五千│、第二百六十八│        │
│    │    │元賭金，如未押中，賭金歸組頭所有│條            │        │
│    │    │。                              │              │        │
├──┼──┼────────────────┼───────┼────┤
│    │ 港 │核對香港政府發行每星期二、四開獎│              │        │
│    │ 碰 │六合彩六組號碼，每次猜押三組號碼│刑法第二百六十│        │
│４  │ 三 │（０一號－四十五號），每三組賭注│六條第一項前段│        │
│    │ 星 │一百元，如三組均押中，可得五萬元│、第二百六十八│        │
│    │    │賭金，如未押中，賭金歸組頭所有。│條            │        │
├──┼──┼────────────────┼───────┼────┤
│    │ 港 │核對香港政府發行每星期二、四開獎│              │        │
│    │ 碰 │六合彩六組號碼，每次猜押四組號碼│刑法第二百六十│        │
│ ５ │ 四 │（０一號－四十五號），每四組賭注│六條第一項前段│        │
│    │ 星 │八十五元，如四組均押中，可得六十│、第二百六十八│        │
│    │    │萬元賭金，如未押中，賭金歸組頭所│條            │        │
│    │    │有。                            │              │        │
└──┴──┴────────────────┴───────┴────┘


司法院資訊處製作；財團法人民間司法改革基金會備份。
